【裁判字號】    90,上易,994
【裁判日期】    900731
【裁判案由】    竊盜
【裁判全文】
臺灣高等法院高雄分院刑事判決                      九十年度上易字第九九四號
    上訴人
    即被告  甲○○
右上訴人因竊盜案件，不服臺灣高雄地方法院九十年度易字第六八二號中華民國九十
年三月三十日第一審判決（起訴案號：臺灣高雄地方法院檢察署九十年度偵字第六八
二號），提起上訴（併案案號：同署九十年度偵字第四六０四號），本院判決如左：
      主  文
原判決撤銷。
甲○○連續攜帶兇器損壞門扇竊盜，累犯，處有期徒刑玖月。大型油壓剪壹把、手電
筒壹支均沒收。
    事  實
甲○○於民國八十二年間，曾因搶奪等罪，經台灣台南地方法院判處有期徒刑七月，
又於八十三年間，因犯肅清煙毒條例罪，經本院判處有期徒刑三年二月，兩罪應執行
有期徒刑三年十月，於民國八十七年五月十九日執行完畢，竟不知悔改，復意圖為自
己不法之所有，並基於概括犯意，先於八十九年十二月二十二日凌晨四時許，持鐵棒
（約有五十公分長，為實心鐵棒）撬壞門鎖後，侵入高雄縣大社鄉○○村○○路四十
號弘宇公司（即全虹通訊行）內，竊取行動電話三支日；嗣又於八十九年十二月二十
六日二時三十分許，持其所有之手電筒一支及客觀上具危險性可作為兇器之大型油壓
鐵剪一把，欲侵入高雄縣橋頭鄉○○○路十四號乙○住宅，正著手剪斷乙○住宅後方
鐵窗之鐵條，進入屋內竊取財物，於剪斷鐵窗之一支鐵條後，為巡邏警網發現當場查
獲，並扣得上述做案用之大型油壓鐵剪一把、手電筒一支。案經高雄縣警察局岡山分
局報請台灣高雄地方法院檢察署檢察官偵查起訴及由台灣高雄地方法院移送併辦。
    理  由
一、右揭事實業據被告甲○○迭於警偵訊或原審審理中（竊盜未遂部分）供認不諱，
    核與被害人乙○指述之情節相符，並有扣案之大型油壓鐵剪一把、手電筒一支扣
    案及贓物領據一紙附卷可資佐證，事證明確，被告犯行堪以認定。
二、按大型油壓剪、實心鐵棒等物，在客觀上具有危險性，持為行竊工具，足以對人
    之身體、生命、安全構成威脅，自屬兇器；被告上開持大型油壓剪，損壞被害人
    住處鐵窗，主觀意圖係準備進入行竊，已據被告供明，客觀行為，又已足令認與
    竊取財物密切相關，自是已達著手程度，是其所為，核係犯刑法第三百二十一條
    第二項、第一項第一、二、三款之加重竊盜未遂罪（公訴人認被告係犯刑法第三
    百二十一條第二項、第一項第二款之罪，尚有未洽）。至被告持鐵棒撬壞鐵門入
    內行竊得手之行為，則係犯刑法第三百二十一條第一項第二款、第三款之加重竊
    盜既遂罪。前開二次加重竊盜行為，時間緊接，所犯罪名相同，顯係出於概括之
    犯意為之，為連續犯，爰依刑法第五十六條之規定以一罪論。上開被告於八十九
    年十二月二十二日凌晨四時許，持鐵棒撬壞門鎖，侵入高雄縣大社鄉○○村○○
    路四十號弘宇公司（即全虹通訊行）內，竊取財物之事實未據檢察官起訴，但與
    起訴並論罪科刑部分，有連續犯裁判上一罪關係，仍為起訴效力所及，本院自應
    一併審認。又被告因犯肅清煙毒條例等罪，經法院判處應執行有期徒刑三年十月
    ，於民國八十七年五月十九日執行完畢之事實，有台灣高等法院被告全國前案紀
    錄表、台灣高雄地方法院檢察署刑案資料查註紀錄表在卷可考，其於上開刑執行
    完畢後五年以內再犯有期徒刑以上之本罪，為累犯，應依法加重其刑。被告犯罪
    事證已明，原審法院對其論罪科刑固非無見，惟查，上開被告於八十九年十二月
    二十二日凌晨四時許，持鐵棒撬壞門鎖，侵入高雄縣大社鄉○○村○○路四十號
    弘宇公司（即全虹通訊行）內，竊取財物之事實，原審法院未及審酌，致未一併
    論究，自有未洽，被告未具理由上訴，指摘原判決不當固無理由，但原判決既有
    上開可議之處，自應撤銷改判。審酌被告曾有如事實欄所示之犯罪紀錄，有上開
    刑案紀錄表足參，素行不良，其於夜間攜帶兇器損壞被害人住處之門扇、安全設
    備竊盜，對於社會治安之危害非輕，惟其犯後坦承罪行，態度尚佳等一切情狀，
    量處如主文第二項所示之刑。扣案之大型油壓鐵剪一把及手電筒一支，係被告所
    有供本件竊盜犯罪所用之物，業經其供明在卷，應依同法第三十八條第一項第二
    款之規定宣告沒收之。另做案工具鐵棒一支既未扣案，為免執行困難，爰不予諭
    知沒收。
三、被告經合法傳喚，無正當理由不到庭，爰不待其陳述逕行判決。
據上論斷，應依刑事訴訟法第三百六十九條第一項前段、第三百六十四條、第二百九
十九條第一項前段、第三百七十一條，刑法第五十六條、第三百二十一條第一項第二
、三款、第四十七條、第三十八條第一項第二款，判決如主文。
本案經檢察官董明正到庭執行職務。
中    華    民    國      九十      年       七       月  三十一  日
                              臺灣高等法院高雄分院刑事第八庭
                                  審判長法官  郭雅美
                                        法官  莊飛宗
                                        法官  洪兆隆
右正本證明與原本無異。
不得上訴。
                                      書記官  葉淑華
中    華    民    國      九十      年       八       月    二    日
法第三百二十一條：
附錄本判決論罪科刑法條：
  犯竊盜罪而有左列情形之一者，處六月以上五年以下有期徒刑：
  一、於夜間侵入住宅或有人居住之建築物、船艦，或隱匿其內而犯之者。
  二、毀越門扇、牆垣或其他安全設備而犯之者。
  三、攜帶兇器而犯之者。
  四、結夥三人以上而犯之者。
  五、乘火災、水災或其他災害之際而犯之者。
  六、在車站或埠頭而犯之者。
  前項之未遂罰之。
                                                               Ｊ


司法院資訊處製作；財團法人民間司法改革基金會備份。
